臺灣雲林地方法院刑事判決　　　　　　　100年度易字第327號
公　訴　人　臺灣雲林地方法院檢察署檢察官
被　　　告　黃韋凱
上列被告因詐欺案件，經檢察官聲請簡易判決處刑（100 年度偵
字第912 號），本院受理後（100 年度六簡字第131 號），認不
宜逕以簡易判決處刑，改依通常程序審理，並判決如下：
    主  文
本件公訴不受理。
    理  由
一、本件檢察官原聲請簡易判決處刑，惟經本院認有刑事訴訟法
    第451 條之1 第4 項第3 款所定之情形，爰改依通常程序審
    判，合先敘明。
二、聲請簡易判決處刑意旨略以被告：黃韋凱雖可預見提供自己
    帳戶予他人使用，可能因此供不法詐騙份子利用以詐術使他
    人將款項匯入後，再予提領使用，因而幫助他人從事詐欺取
    財之犯罪，竟基於幫助他人詐欺取財之不確定故意，於民國
    99年11月24日15時許，在雲林縣斗六市○○路臺糖冰店前，
    將其所有之斗六西平路郵局帳號00000000000000號之帳戶存
    摺、提款卡及密碼，交給真實姓名年籍均不詳之成年男子，
    繼之該名成年男子所屬之犯罪集團，旋即於99年11月28日15
    時許，撥打電話向李美蓉佯稱李美蓉先前在東森U-LIFE網路
    購物時，因分期付款設定錯誤，需至自動櫃員機前解除設定
    云云，使李美蓉陷於錯誤，遂於同日依該詐欺集團成員之指
    示，而至自動櫃員機分別將二筆各新臺幣（下同）29,978元
    匯入黃韋凱上開郵局帳戶，詐騙集團成員得款後立即將款項
    提領一空。嗣經被害人報警處理後，始循線查悉上情。因認
    被告犯有刑法第30條第1 項、第339 條第1 項之幫助詐欺取
    財罪嫌云云。
三、按已經提起公訴或自訴之案件，在同一法院重行起訴者，應
    諭知不受理之判決，並得不經言詞辯論為之，刑事訴訟法第
    303 條第2 款、第307 條分別定有明文。而此項訴訟法上所
    謂一事不再理之原則，關於實質上一罪或裁判上一罪，均有
    其適用，此亦有最高法院60年臺非字第77號判例意旨可資參
    照。
四、經查：本件被告黃韋凱被訴於99年11月24日15時許，在雲林
    縣斗六市○○路臺糖冰店前，將其所有之斗六西平路郵局帳
    號00000000000000號之帳戶存摺、提款卡及密碼，交給真實
    姓名年籍均不詳之成年男子，作為該名成年男子所屬之犯罪
    集團於99年11月28日詐欺被害人李美蓉匯款二筆各29,978元
    之帳戶，涉犯幫助詐欺取財罪嫌，經臺灣雲林地方法院檢察
    署檢察官於100 年4 月18日以100 年度偵字第912 號案件向
    本院聲請以簡易判決處刑。但查，於本件繫屬本院前，被告
    因於99年10月25日15時許，在雲林縣斗六市○○路臺糖冰店
    前，交付其個人上開郵局帳戶存摺、提款卡及密碼予真實姓
    名年籍不詳之求才令報紙廣告欄上所認識之詐騙集團成員使
    用，以此方式幫助該詐欺集團各於99年11月25日、99年11月
    26日、99年11月26日、99年11月28日詐欺被害人李奕榕、高
    俊傑、曾秋燕、李美蓉各24,000元、12,000元、36,000元、
    59,956元（為29,978元、29,978元二筆金額之總合，原聲請
    簡易判決處刑書誤載其中一筆為29,979元）之犯行，業經同
    署檢察官於100 年4 月13日以100 年度偵字第1007號向本院
    聲請簡易判決處刑，並經本院於100 年4 月25日以100 年度
    六簡字第118 號判處有期徒刑4 月，現仍上訴由本院以100
    年度簡上字第50號審理中，尚未確定，此有臺灣高等法院被
    告全國前案紀錄表、臺灣雲林地方法院檢察署檢察官100 年
    度偵字第1007號聲請簡易判決處刑書、本院100 年度六簡字
    第118 號判決書在卷可稽。本案聲請簡易判決處刑書，就本
    件被告交付上揭郵局存摺、提款卡、密碼予詐欺集團成員之
    時間雖記載為「99年11月24日15時許」，與另案以100 年度
    偵字第1007號向本院聲請簡易判決處刑之聲請簡易判決處刑
    書所認定之交付時間為「99年10月25日15時許」，似有不同
    ，然被告僅有交付上開同一帳戶存摺等物1 次予求才令報紙
    廣告欄上所認識之詐欺集團成員，而後被害人李美蓉受詐欺
    而匯款至被告之上揭帳戶之時間、金額、筆數則均相同，顯
    見係同一犯罪事實，應係聲請簡易判決處刑書所載之交付時
    間有所誤載。是本件被告經檢察官聲請簡易判決處刑之關於
    交付上揭郵局帳戶存摺、提款卡及密碼予詐欺集團成員，幫
    助該詐欺集團詐騙被害人李美蓉部分之犯罪事實，與另案經
    同署檢察官聲請簡易判決處刑之犯罪事實完全同一。此經本
    院調閱該案卷宗核閱無誤，並有臺灣高等法院被告前案紀錄
    表1 份在卷可稽。而被告於交付上開存摺等物後，該詐欺集
    團除持以作為詐欺被害人李美蓉匯款所用之帳戶外，另亦作
    為詐欺被害人李奕榕、高俊傑、曾秋燕匯款所用之帳戶，此
    有本院另案卷附之李奕榕、高俊傑、曾秋燕之指述、上開帳
    戶開戶基本資料、存摺影本、交易明細表及匯款執據可稽。
    是以被告以一幫助行為幫助正犯共同詐欺數名被害人，致侵
    害數法益，本案聲請簡易判決處刑之犯罪事實，與另案經聲
    請簡易判決處刑之犯罪事實亦有裁判上一罪之關係。則檢察
    官於前案繫屬於本院後，復就同一案件向本院重行提出聲請
    簡易判決處刑書聲請逕以簡易判決處刑，依前揭規定與判例
    意旨，本案既為繫屬在後之案件，對於同一案件自不得再為
    審判，爰應依法為不受理判決之諭知，並不經言詞辯論為之
    。
五、依刑事訴訟法第452 條、第303 條第2 款、第307 條，判決
    如主文。
中    華    民    國   100    年    6     月    7    日
                  刑事第一庭  審判長法  官  侯廷昌
                                    法  官  王子榮
                                    法  官  謝宜雯
以上正本證明與原本無異
如不服本判決應於收受判決後10日內向本院提出上訴書狀，並應
敘述具體理由；其未敘述上訴理由者，應於上訴期間屆滿後20日
內向本院補提理由書（均須按他造當事人之人數附繕本）。「切
勿逕送上級法院」。
                                   書記官  林美鳳
中    華    民    國  100     年    6     月    7    日